【裁判字號】    97,抗,214
【裁判日期】    971112
【裁判案由】    拍賣抵押物
【裁判全文】
臺灣桃園地方法院民事裁定               97年度抗字第214號
抗  告  人  乙○○
相  對  人  國泰世華商業銀行股份有限公司
法定代理人  甲○○
上列當事人間拍賣抵押物事件，對於中華民國97年2 月18日本院
司法事務官97年度司拍字第178 號民事裁定提起抗告，本院裁定
如下：
   主  文
抗告駁回。
抗告程序費用新台幣壹仟元由抗告人負擔。
    理  由
一、按抵押權人，於債權已屆清償期，而未受清償者，得聲請法
    院拍賣抵押物，就其賣得價金而受清償，民法第873 條定有
    明文。次按抵押權人聲請拍賣抵押物之裁定，係屬非訟事件
    ，祗須其抵押權已依法登記，並依登記之清償期業已屆至而
    未受清償時，法院即應為准許拍賣抵押物之裁定，如對於此
    項法律關係有爭執者，應由有爭執之人提起訴訟，以求解決
    ，不得僅依抗告程序聲明其有爭執，並據為廢棄拍賣裁定之
    理由（最高法院58年台抗字第524 號、51年台抗字第269 號
    判例可資參照）。
二、經查，本件相對人主張對於抗告人有原裁定所載之債權，並
    以原裁定主文所示之不動產設定抵押權，且經依法登記，該
    債權又已屆清償期而未受清償，有相對人提出之土地及建物
    登記第二類謄本、他項權利證明書、抵押權設定契約書、貸
    款契約書、【e 起貸】專案貸款增補條款等為證，原法院據
    以准許相對人拍賣抵押物之聲請，即無不當，抗告意旨雖以
    ：原本每月本息新台幣（下同）27,000元時其均正常繳納，
    於96年起突然調至36,000元，造成其遲延繳納，然僅遲延2
    個月，相對人後亦已同意抗告人繼續繳款等情為由，惟依兩
    造所簽定貸款契約書第6 頁第3 章第4 條約定，抗告人如未
    依約清償本金或利息，相對人得隨時減少借款額度或縮短借
    款期限或視為全部到期，則依前開貸款契約書約定，其借款
    視為全部到期，應一次清償本息，而縱相對人之後有同意抗
    告人繼續繳款，惟此乃涉及系爭借款清償期變更之實體問題
    ，仍屬實體上法律關係之爭執，依首揭說明，抗告人應另行
    起訴，以求解決，茲仍提起抗告，請求廢棄原裁定，為無理
    由，應予駁回。
三、據上論結，本件抗告為無理由，依非訟事件法第21條第2 項
    、第24條第1項、第46條，民事訴訟法第495條之1第1項、第
    449條第1項、第78 條，裁定如主文。
中    華    民    國    97    年    11    月     12   日
                  民事第二庭  審判長法  官  劉克聖
                                    法  官  張金柱
                                    法  官  王耀興
本裁定除以適用法規顯有錯誤為理由，並經本院許可外，不得再
抗告。如提起再抗告，應於收受後10日內，向本院提出再抗告狀
，並繳納再抗告費新台幣1,000 元。
中    華    民    國    97    年    11    月     12   日
以上係按照原本作成。
                                     書記官  李宛儒


司法院資訊處製作；財團法人民間司法改革基金會備份。
